臺灣新北地方法院三重簡易庭裁定
111年度重秩聲字第7號
原處分機關  新北市政府警察局新莊分局

聲明異議人  李梵榮


上列聲明異議人即受處分人因違反社會秩序維護法案件，對於新
北市政府警察局新莊分局於中華民國111年7月13日所為之處分（
新北警莊刑字第1114055030號）聲明異議，本院裁定如下：
    主  文
異議駁回。
    理  由
一、原處分意旨略以：異議人李梵榮於民國110年7月3日6時許，
    在新北市○○區○○街00號前與被害人呂玉蘭因牽車糾紛爆發肢
    體衝突，竟以腳踹被害人呂玉蘭之腳踏車加暴行於人，致被
    害人呂玉蘭因而跌倒，受有右手肘破皮流血及左臀部疼痛之
    傷害，違反社會秩序維護法第87條第1款之規定，故處聲明
    異議人罰鍰新臺幣（下同）3,000元等語。
二、聲明異議意旨略以：異議人僅以腳踹向被害人呂玉蘭之腳踏
    車，並未攻擊被害人呂玉蘭，且警員未調閱監視器，並無異
    議人傷害呂玉蘭之具體事證；況呂玉蘭嗣後如對異議人提告
    ，即等同異議人因本件行為受二次處罰，違反行政程序法第
    26條第1項及司法院大法官第808號解釋文中所稱一行為不二
    罰。原處分機關逕認異議人有加暴行於人之行為而予論處，
    實有違誤，其罰鍰處分應予撤銷，為此聲明異議等語。
三、按加暴行於人者，處18,000元以下罰鍰，社會秩序維護法第
    87條第1款定有明文。又社會秩序維護法第87條第1款之立法
    意旨在於禁止一切暴行，以保護人之身體安全。故所謂加暴
    行於人，並不以受有傷害為要件，僅須朝他人為不法之攻擊
    即足當之。經查，本件聲明異議人雖否認有如處分意旨所述
    之加暴行於人行為，惟就其曾以腳踹倒被害人呂玉蘭之腳踏
    車，致被害人呂玉蘭因而跌倒受有傷害等情則不為爭執，核
    與被害人呂玉蘭警詢時之指證相符，已足堪認其有加暴行於
    人之非行。異議人雖辯稱並未攻擊被害人云云，惟其對被害
    人所有之物品攻擊後致使被害人受傷，自屬對於他人不法攻
    擊之故意，且不論被害人是否因此受傷，依上開說明，均無
    礙於被移送人有違反前揭規定之認定，異議人徒以其並無傷
    害人之念頭及行為置辯，並無可採；至於異議人雖另辯稱本
    件處分違反一行為不二罰云云，惟被害人呂玉蘭於警詢時已
    陳述就傷害部分不提出告訴，有該日之調查筆錄可佐，異議
    人復未就因本次事故而受有任何罪刑事確定判決，從而，原
    處分機關依社會秩序維護法第87條第1 款之規定，對異議人
    處罰鍰3,000元，於法並無不合。聲明異議人仍執前詞指摘
    原處分不當，為無理由，應予駁回。
四、依社會秩序維護法第57條第2 項前段，裁定如主文。
中    華    民    國   111    年    8     月    2    日
                      法  官  王雅婷
以上正本係照原本作成。
本件不得抗告。
中    華    民    國   111    年     8    月    2    日
                      書記官  陳芊卉